【裁判字號】    98,審易,1647
【裁判日期】    990611
【裁判案由】    贓物
【裁判全文】
臺灣桃園地方法院刑事判決            98年度審易字第1647號
公  訴  人  臺灣桃園地方法院檢察署檢察官
被      告  甲○○
上列被告因贓物案件，經檢察官提起公訴（98年度偵字第5553號
），被告於本院準備程序進行中，就被訴事實為有罪之陳述，經
本院告知簡式審判程序意旨，並聽取公訴人及被告之意見後，本
院裁定改依簡式審判程序審理，茲判決如下：
    主      文
甲○○寄藏贓物，處有期徒刑肆月，如易科罰金，以新臺幣壹仟
元折算壹日。
    事實及理由
一、犯罪事實：
    甲○○明知真實姓名及年籍不詳、綽號「小張」及「志明」
    之成年男子所交付如附表所示之物，均係來源不明之他人所
    有之物（被害人及被害時間、地點見附表），竟仍於民國97
    年9 月29日17時35分許前某時，基於寄藏贓物之犯意，由「
    小張」及「志明」交付後，受寄藏放在其位於桃園縣中壢市
    ○○○街26號201 室之居處。嗣經警於97年9 月29日17時35
    分許，在上開處所房間抽屜內及甲○○持有之皮包內，查獲
    如附表所示之物，始悉上情。
二、證據名稱：
  (一)被告甲○○於本院準備程序及審理中之自白。
  (二)被害人陳俊義、蘇信華、賴登春、羅嘉豪（起訴書誤載為羅
    家豪）、陳佩君、唐浚幃、葉榮貴、己○○、丁○○於警詢
    中、被害人乙○○於本院準備程序中之指訴，證人蔡建寬、
    庚○○於本院準備程序中之證述。
  (三)贓物認領保管單9 份、陳俊義失車紀錄、蔡榮貴報案三聯單
    、賴登春車輛尋獲電腦輸入單、桃園縣政府警察局中壢分局
    搜索扣押筆錄、扣押物品目錄表、查扣各類證件名冊、丁○○個人基本資料及姓名更改資料、臺灣大哥大回覆電話基本
    資料各1 份、門號申請書2 份、合作金庫函文、電信資料查
    詢表及回覆各4 份。
  (四)臺灣高等法院被告前案紀錄表1 份。
三、應適用之法條：
    刑事訴訟法第299 條第1 項前段、第273 條之1 第1 項、第
    310 條之2 、第454 條第1 項，刑法第349 條第2 項、第41
    條第1 項前段，刑法施行法第1 條之1 第1 項、第2 項前段
    。
四、附記事項：
    起訴書固認合作金庫銀行提款卡（卡號：0000-0000-00000
    、申請人為丙○○）及易付卡門號（分別為：0000000000、
    0000000000 、0000 000000、0000000000號）均屬贓物，而
    為被告所寄藏贓物之客體之一部。然查，上開丙○○所申請
    之提款卡，卷內並無何證據可資證明其為因財產犯罪所得之
    物；又易付卡門號則分別為戊○○、庚○○、己○○（後2
    門號）所申請，此亦經庚○○於本院準備程序中證稱未遺失
    上開門號且帳單並無異常等情，此外卷內亦無何證據可資證
    明上開門號係因財產犯罪所得之物。綜上，上開物品既均無
    法證明為因財產犯罪所得之物，自難遽認係屬贓物，從而不
    得認屬被告寄藏贓物罪之犯罪情節之一部，惟此部分與本案
    有罪部分具單純一罪之關係，爰不另為無罪之諭知，附此敘
    明。
五、如不服本判決，得自收受送達之翌日起10日內向本院提出上
    訴狀（應附繕本），其未敘述上訴理由者，應於上訴期間屆
    滿後20日內補提理由書狀於本院，上訴於臺灣高等法院。
本案經檢察官丁俊成到庭執行職務。
                  刑事庭        法  官  林靜梅
中    華    民    國    99    年    6     月    11    日
以上正本證明與原本無異。
如不服本判決應於收受判決後10日內向本院提出上訴書狀，並應
敘述具體理由。其未敘述上訴理由者，應於上訴期間屆滿後20日
內向本院補提理由書( 均須按他造當事人之人數附繕本) 「切勿
逕送上級法院」。
                                書記官  施春祝
中    華    民    國    99    年    6     月    11    日
附錄本案論罪科刑法條：
刑法第349 條
收受贓物者，處3 年以下有期徒刑、拘役或5 百元以下罰金。
搬運、寄藏、故買贓物或為牙保者，處5 年以下有期徒刑、拘役
或科或併科1 千元以下罰金。
因贓物變得之財物，以贓物論。
附表：
┌─┬───────┬───┬─────────────┐
│編│贓物          │被害人│被害時間、地點            │
│號│              │      │                          │
├─┼───────┼───┼─────────────┤
│1 │健保卡        │陳俊義│97年5 月17日上午9 時35分許│
│  │（Ｚ000000000）│      │，在桃園縣中壢市○○○路21│
│  │              │      │2 號前，連同自小客貨車遭竊│
├─┼───────┼───┼─────────────┤
│2 │健保卡        │蘇信華│97年3 月中旬，在桃園縣桃園│
│  │（Ｚ000000000）│      │市○○○街8 號5 樓住處遭竊│
│  ├───────┤      │                          │
│  │身分證        │      │                          │
│  │（Ｚ000000000）│      │                          │
├─┼───────┼───┼─────────────┤
│3 │健保卡        │賴登春│97年8 月8 日20時40分許，在│
│  │（Ｚ000000000）│      │桃園縣中壢市○○路26號，連│
│  ├───────┤      │同自小客貨車遭竊          │
│  │木質印章1 枚  │      │                          │
├─┼───────┼───┼─────────────┤
│4 │健保卡        │羅嘉豪│97年6 月9 日21至23時許，在│
│  │（Ｚ000000000）│      │桃園縣中壢市○○○街2 號2 │
│  ├───────┤      │樓住處遭竊                │
│  │自然人憑證    │      │                          │
│  │WINNER 卡（GP │      │                          │
│  │00000000000000│      │                          │
│  │1）           │      │                          │
├─┼───────┼───┼─────────────┤
│5 │健保卡        │陳佩君│97年8 月6 日12時許，在桃園│
│  │（Ｚ000000000）│      │縣八德市松柏林237 號3 樓住│
│  │              │      │處遭竊                    │
├─┼───────┼───┼─────────────┤
│6 │身分證        │唐浚幃│97年6 、7 月間某日，在桃園│
│  │（Ｚ000000000）│      │縣中壢市火車站附近網咖，連│
│  │              │      │同皮夾遭竊                │
├─┼───────┼───┼─────────────┤
│7 │中華民國護照  │葉榮貴│97年7 月7 日21至24時許，在│
│  │（000000000） │      │桃園縣蘆竹鄉○○村○○路11│
│  │              │      │1 號後方巷子內，連同自小客│
│  │              │      │車遭竊                    │
├─┼───────┼───┼─────────────┤
│8 │健保卡-有相片 │己○○│96年7 月間因金錢借貸，持左│
│  │（Ｚ000000000）│      │列物品抵押後遭侵占        │
│  ├───────┤      │                          │
│  │健保卡-無相片 │      │                          │
│  │（Ｚ000000000）│      │                          │
│  ├───────┤      │                          │
│  │身分證        │      │                          │
│  │（Ｚ000000000）│      │                          │
│  ├───────┤      │                          │
│  │木質印章1 枚  │      │                          │
├─┼───────┼───┼─────────────┤
│9 │健保卡        │康育誌│原名康育誌，於96年1 月3 日│
│  │（Ｚ000000000）│      │更名為丁○○，於97年中旬，│
│  ├───────┼───┤在桃園縣中壢市○○路○段「│
│  │健保卡        │丁○○│一貫中古汽車行」前置於自小│
│  │（Ｚ000000000）│      │客車內遭竊                │
├─┼───────┼───┼─────────────┤
│10│合作金庫銀行提│乙○○│97年9 月15日前某日，在其工│
│  │款卡（卡號：  │      │作處之便利商店內，連同錢包│
│  │0000-0000-0000│      │遭竊                      │
│  │-1114）       │      │                          │
└─┴───────┴───┴─────────────┘

司法院資訊處製作；財團法人民間司法改革基金會備份。
